臺灣宜蘭地方法院交通事件裁定　　　　 96年度交聲字第107號
原處分機關　交通部公路總局臺北區監理所宜蘭監理站
異　議　人　甲○○
即受處分人
上列異議人即受處分人因違反道路交通管理處罰條例案件，對於
交通部公路總局臺北區監理所宜蘭監理站於民國96年3月28 日所
為之處分（處分案號：宜監字第裁43－C00000000 號）聲明異議
，本院裁定如下:
    主  文
異議駁回。
    理  由
一、原處分意旨略以：異議人即受處分人甲○○於民國96年1 月
    31 日下午2時20分許，駕駛車牌號碼G5-1057 號自用一般小
    客車，行經臺北縣樹林鎮○○路、中華路口時，違規右轉，
    經警以手勢示意停車受檢，異議人停車後未待員警上前詢問
    ，即逕行駛離現場，嗣警逕行掣單舉發（舉發案號：北縣警
    交字第C00000000 號），原處分機關乃依道路交通管理處罰
    條例第60條第1項及第63條第1項規定，裁處新臺幣（下同）
    3,000元，並記違規點數1點。
二、異議意旨略以：不曉得有紅燈右轉之違規情形，警察攔伊下
    來後，伊有停車，但警察沒有立即處理，反而走向後方之貨
    車，伊以為警察攔的是後方的貨車，沒有伊的事，所以就駕
    車離開等語。
三、按汽車駕駛人，駕駛汽車有違反本條例之行為，經交通勤務
    警察或依法令執行交通稽查任務人員制止時，不聽制止或拒
    絕停車接受稽查而逃逸者，除按各該條規定處罰外，處新臺
    幣3,000元以上6,000元以下罰鍰，併計違規點數1 點，道路
    交通管理處罰條例第60條第1項及第63條第1 項第1款分別定
    有明文。
四、經查：異議人坦認確實有於上開時、地行經舉發地點，為警
    攔查停車後又自行離去等情，證人即本件舉發員警李羽倫亦
    於本院訊問時證稱：當日伊在樹林市○○路與中華路口執行
    路檢盤查，發現異議人紅燈右轉，遂予以攔停，異議人的車
    子是違規右轉的第1 部車子，應該有看到伊攔停之手勢，異
    議人後方同時跟了2、3部違規右轉的車子，伊與同事攔停這
    些違規右轉之車子後，因為異議人停車的位置距伊較遠，約
    伊前方10至20公尺左右，伊遂先處理其他違規車輛，待要過
    去察看異議人之證件時，異議人的車子就離開了，因為還有
    違規車輛要處理，所以沒有立即鳴笛要求異議人停車等語，
    是異議人於舉發時、地為警攔查，停車後復自行離去等客觀
    情事應堪認定。異議人雖辯稱：不知道警察攔的是伊，非故
    意云云，然亦自陳：伊有看到警察比手勢指揮伊停車，但停
    車後，伊沒有詢問警察攔停之原因即自行離去等語，則異議
    人為違規車隊之首，明知警員已揮手示意要求停車，理應停
    車留置於現場，主動配合稽查，以釐清相關法律爭議，即便
    其主觀上認為警員係攔查後方之車輛，然既已目睹警員攔停
    之示意，即應向在場警員詳加確認，且依該時情形又無不能
    向警員確認之情事，竟疏未向警員查證，即自行離去，縱無
    故意，亦有過失。況若人人皆憑主觀認知行事，而未善盡查
    詢責任，即辯稱不知情云云，則國家各行政領域之管制目的
    將失其意義，是異議人雖非故意違反行政法上之義務，亦難
    認無過失，既有過失，即應擔負行政罰之不利益處分。
五、綜上所述，異議人確有拒絕停車接受稽查而逃逸之客觀事實
    ，異議人對此縱無故意，亦有過失，原處分機關依道路交通
    管理處罰條例第60條第1項、第63條第1項第1 款及違反道路
    交通管理事件統一裁罰基準及處理細則第43條、第44條、第
    67 條之規定，裁處異議人罰鍰3,000元，並記違規點數1 點
    ，核無不當。本件聲明異議為無理由，應予駁回，爰依道路
    交通案件處理辦法第19條，裁定如主文。
中　　華　　民　　國　　96　　年　　5 　　月　　17　　日
　　　　　　      交通法庭法　官  楊坤樵
以上正本證明與原本無異。
如不服本裁定，應於裁定送達後5日內，向本院提出抗告狀。（
應附繕本）
                          書記官  謝佩欣
中　　華　　民　　國　　96　　年　　5 　　月　　17　　日
